臺灣桃園地方法院刑事判決　　　　　　　 94年度易字第533號
公　訴　人　臺灣桃園地方法院檢察署檢察官
被　　　告　甲○○
上列被告因竊盜案件，經檢察官提起公訴（94年度偵字第4826號
），本院判決如下：
    主  文
甲○○連續攜帶兇器竊盜，累犯，處有期徒刑柒月。扣案之鐵鎚
壹支沒收。
    事  實
一、甲○○曾因違反麻醉藥品管理條例案件，經台灣士林地方法
    院以83年度易字第2840號判處有期徒刑3 月，緩刑3 年確定
    。復因違反同前條例案件，先後經本院以84年度易字第4233
    號、臺灣高等法院以85年度上訴字第1506號判處有期徒刑6
    月、5 年2 月確定，該2 罪並合併定應執行刑為有期徒刑5
    年5 月，而前述緩刑亦因甲○○另犯他案確定，緩刑遂被撤
    銷。甲○○於民國85年2 月5 日入監接續執行上開3 罪後，
    於87年6 月20日假釋出監，嗣於90年3 月14日保護管束期滿
    ，假釋未被撤銷，徒刑即視為執行完畢。
二、甲○○仍不知警惕，其基於意圖為自己不法所有之概括犯意
    ，於94年3 月2 日下午3 時50分許，攜帶其所有質地堅硬、
    客觀上足以對人之生命、身體、安全構成威脅，具有危險性
    之鐵鎚1 支，至桃園縣平鎮市忠貞里內，將原本釘嵌在桃園
    縣平鎮市忠貞里239 、240 、321 、322 、340 之1 、420
    、429 及430 號房屋牆壁上之門牌，連續用上述鐵鎚予以敲
    、鎚後使得門牌被掀動翹起，再將上述門牌拔下，而先後竊
    得桃園縣政府所有，核發予上述各住戶管領使用之門牌共計
    10 面 （其中340 之1 及430 號各有新舊2 面門牌）。嗣於
    94 年3月2 日下午4 時10分許，經警巡邏經過該處，發現甲
    ○○形跡可疑，上前盤查因而查悉上情，並扣得甲○○所有
    供敲、鎚門牌所用之鐵鎚1 支。
三、案經桃園縣政府警察局平鎮分局報告臺灣桃園地方法院檢察
    署檢察官偵查起訴。
    理  由
一、訊據被告甲○○固承認有於前述時、地為警查獲之事實，惟
    矢口否認有何竊盜之犯行，辯稱：警方查到的10面門牌都是
    我在地上撿到的，我以為是沒有人要的；製作警詢筆錄時，
    警察叫我必須回答：門牌一半是我撿的，一半是我敲下來的
    ，所以我才這樣回答。鐵鎚也不是在我身上查獲的，是在我
    車上查獲的云云。經查：
(1)、證人即製作被告警詢筆錄之警員陳孝龍於本院審理時到庭證
    稱：警詢筆錄有錄音，被告於警詢中陳稱：「有些門牌是我
    直接從該數戶的牆壁上用鐵鎚敲下，有些是地上檢的。」等
    語，都是被告自己親口陳述的，並未教導被告應如何回答等
    語明確（本院94年6 月23日審判筆錄第8 至9 頁）。再經本
    院當庭勘驗上開警詢筆錄之內容，發現該部分筆錄記載之內
    容，與實際上詢答之內容意旨相符；此外，尚有部分詢答內
    容並未記載在筆錄內，亦即：被告承認門牌是從牆上敲下
    後，有跟警察說不要寫行竊，但警察告以是否行竊由警方認
    定。、警察詢以：「你為何要行竊該處的門牌？」，被告
    答以：「我想該門牌已沒人要，在牆壁上我就把他拔下來。
    」等語。而筆錄製作過程中，各詢答之間都有所停頓，停頓
    時有發出鍵盤敲擊聲音，且不斷傳出背景聲音，並未中斷，
    可見製作過程係全程錄音。又詢問之員警語氣及態度和藹，
    詢問中並曾經向被告表示謝謝。故由陳孝龍之證言及勘驗警
    詢錄音帶之結果，可知被告之警詢筆錄係在全程錄音之狀況
    下所做成，而詢問之警員態度和藹，並未有任何強暴、脅迫
    、利誘或不當壓制被告意思自由之舉動出現；且被告係自行
    說出「有些門牌是我直接從該數戶的牆壁上用鐵鎚敲下，有
    些是地上檢的。」等語，並非經由他人之教導方為上開陳述
    。復參酌被告於筆錄製作之過程中，對於員警記載筆錄之用
    語、方式，均會提出自己之意見、看法，足見被告在製作警
    詢筆錄時，並無任何害怕、恐懼、失去主見而會附和警察說
    詞之情形。綜上可知，被告辯稱10面門牌都是在地上撿的，
    是警察教其在警詢中說一半是從牆壁上敲下來的。一半是撿
    到的云云，顯不可採。
(2)、上述桃園縣平鎮市忠貞里239 、240 、321 、322 、340 之
    1 、420 、429 及430 號等門牌10面，係桃園縣政府所有之
    公物，由該府平鎮市公所核發予各該門牌之住戶使用等情，
    業據該所課員鄧心蕙於警、偵訊時證述明確，並有贓物認領
    保管單及該10面門牌之照片各1 張附卷為憑（偵查卷第23至
    26 、40 頁），足見上述門牌10片確為桃園縣政府所有，並
    交由各該住戶管領使用之物品無誤。
(3)、又本件查獲之過程，係因員警賴明宏執行巡邏勤務時，經過
    該處發現被告手持鐵鎚，正用鐵鎚之鎚面敲打釘在牆壁上的
    門牌，而被告所站之處之地上也有數個門牌，所以就以現行
    犯逮捕被告。抓到被告時，被告只說那是空屋，沒有人要的
    ，並沒有做其他辯解等情，復經證人賴明宏到庭證述詳盡（
    本院94年6 月23日審判筆錄第2 至6 頁）。故由賴明宏證述
    之情節，再佐以被告在警詢時供稱：我用鐵鎚把門牌從牆壁
    上敲下來、、、門牌在牆壁上我就把他拔下來等語；可知被
    告確實有以其所攜帶之鐵鎚敲、鎚原本釘在牆壁上之門牌，
    使得門牌掀動翹起後，再將門牌拔下之行為。其次，門牌係
    釘在屋外牆壁上之物品，為免門牌因風吹雨打以致掉落，一
    般人在裝釘時均會以鐵釘將四周釘牢；而以吾人之經驗觀察
    ，門牌釘嵌在外牆上，縱使經過數年之風吹雨打，亦顯少見
    聞有掉落之情形，故一般之門牌除非以人為之方式用力撬、
    鎚取下，實難想像會有自然掉落之情形。再者，住戶之門牌
    若經有心人士予以取下，或因颱風、地震等重大災難導致門
    牌掉落，然因門牌之體積不大，便於攜帶、收取，故有心取
    下者自會隨身攜帶以免遺失，若係因颱風、地震導致掉落之
    情形，各該住戶亦會盡快將門牌收取以便日後再行裝釘，要
    無將門牌取下後留置在地上任由他人撿拾，或在門牌掉落後
    任其棄置在地上不予置理之情形。況且，本案在被告所站位
    置地上發現之門牌10面，均有經過重物敲、鎚而使門牌彎曲
    翹起之痕跡，有前述照片1 張附卷可徵，由此益見上述門牌
    10面均係被告利用鐵鎚用力敲、鎚而取得之物。被告於警詢
    時辯稱只有一半的門牌是從牆壁上敲下來的，嗣於本院訊問
    時又改稱全部都是撿到的云云，不但前後所述不一，且於常
    情有違，顯不足採。此外，本案並有被告所有之鐵鎚1 支扣
    案可資佐證，足見被告確係利用上開工具，竊得前述門牌10
    面無誤。綜上所述，本件事證明確，被告犯行堪以認定。
二、按刑法第321 條第1 項第3 款之攜帶兇器竊盜罪，其所指之
    兇器種類並無限制，凡客觀上足對人之生命、身體、安全構
    成威脅，具有危險性之兇器均屬之，且祇須行竊時攜帶此種
    具有危險性之兇器為已足，並不以攜帶之初有行兇之意圖為
    必要，有最高法院79年臺上字第5253號判例可供參照。本案
    被告犯案時所持之鐵鎚，係屬質地堅硬之金屬製品，對人身
    安全當然足以構成威脅，自屬兇器無誤。故核被告所為，係
    犯刑法第321 條第1 項第3 款之攜帶兇器竊盜罪。被告先後
    竊取之10面門牌，雖然均屬桃園縣政府所有，但上開門牌已
    由該政府交給各該住戶管領使用，復已如前述。而竊盜罪所
    保護之法益，同時兼具所有權人與管領使用權人之法益，故
    被告先後竊取10面門牌之行為，係侵害各該住戶與桃園縣政
    府等數個法益。再被告各該次持鐵鎚敲下門牌之行為，係逐
    次實施而具有連續性之數個行為，因各次以敲、鎚方式竊取
    門牌之行為，在時間上仍有相當之差距，且係一般社會觀念
    上可以分割之數個行為，在刑法評價上亦可獨立成立犯罪行
    為，自與接續犯之概念不同。而被告在係緊接之時間內，連
    續10次觸犯構成要件相同之罪，顯係基於概括犯意為之，應
    依刑法第56條連續犯之規定以一罪論，並依法加重其刑。又
    被告有如事實欄所載之犯罪科刑執行情形，有臺灣高等法院
    被告全國前案紀錄表1 份在卷可查，其於有期徒刑執行完畢
    後5 年內，再犯本件有期徒刑以上之罪，為累犯，應依刑法
    第47條規定加重其刑，並依法遞加重之。爰審酌被告於案發
    時已有相當之年紀，謀生較為不易，而其竊盜之手段尚未具
    有強烈之惡性，且竊得之財物價值亦不高，惟其於犯罪後未
    見悔意，一再飾詞狡辯等一切情狀，量處如主文所示之刑。
    至於扣案之鐵鎚1 支，係被告所有之物，業經其供承在卷；
    而上開物品係供被告竊取本案門牌所用之工具，並經本院認
    定如前，爰依刑法第38條第1 項第2 款規定，予以沒收。
據上論斷，依刑事訴訟法第299 條第1 項前段，刑法第56條、第
321 條第1 項第3 款、第47條、第38條第1 項第2 款，判決如主
文。
中　　華　　民　　國　　94　　年　　7 　　月　　7 　　日
                  臺灣桃園地方法院刑事第十一庭
                          審判長法官  蔡榮澤
                                法官  丁俊成
                                法官　游士珺
上正本證明與原本無異。
如不服本判決，應於送達後10日內，向本院提出上訴狀。
                               書記官 陳淑瓊
中　　華　　民　　國　　94　　年　　8 　　月　　10　　日
附錄本案論罪科刑法條：
中華民國刑法第321條第1項
犯竊盜罪而有左列情形之一者，處六月以上、五年以下有期徒刑
：
一  於夜間侵入住宅或有人居住之建築物、船艦或隱匿其內而犯
    之者。
二  毀越門扇、牆垣或其他安全設備而犯之者。
三  攜帶兇器而犯之者。
四  結夥三人以上而犯之者。
五  乘火災、水災或其他災害之際而犯之者。
六  在車站或埠頭而犯之者。
